臺灣臺南地方法院家事裁定              100年度監字第211號
聲  請  人  蘇莊麗美
上列聲請人聲請准予處分受監護宣告人不動產事件，本院裁定如
下：
  主  文
許可聲請人蘇莊麗美代理受監護宣告人蘇國清（男，民國○○年○
月○○日生，身分證統一編號：Ｚ000000000號，住臺南市佳里區興
化里397號之10）處分受監護宣告人蘇國清所有坐落臺南市○里
區○○段918地號、地目田、面積958平方公尺、應有部分全部，
及臺南市○里區○○段919地號、地目田、面積1018平方公尺、
應有部分全部之土地。
程序費用新臺幣壹仟元由聲請人負擔。
  理  由
一、按監護人對於受監護人之財產，非為受監護人之利益，不得
    使用、代為或同意處分。監護人為下列行為，非經法院許可
    ，不生效力：(一)代理受監護人購置或處分不動產。(二)代理受
    監護人，就供其居住之建築物或其基地出租、供他人使用或
    終止租賃。監護人不得以受監護人之財產為投資。但購買公
    債、國庫券、中央銀行儲蓄券、金融債券、可轉讓定期存單
    、金融機構承兌匯票或保證商業本票，不在此限，民法第11
    01條定有明文。又上開規定，依民法第1113條之規定，準用
    於成年人之監護。
二、本件聲請意旨略以：受監護宣告人蘇國清前經本院100年度
    監宣字第142號裁定為監護之宣告，並選定聲請人為監護人
    ，指定蘇珊玉為會同開具財產清冊之人（100年8月15日確定
    ），且已於100年8月2日共同向本院陳報受監護宣告人之財
    產清冊。茲因支付受監護宣告人日常所需之醫療、安養必需
    費用，聲請人擬處分受監護宣告人所有如主文第1項所示之
    土地，為此爰聲請裁定准予代理處分受監護宣告人之不動產
    等語。
三、經查：
  (一)聲請人主張上情，業據其提出戶籍謄本、土地所有權狀、診
    斷證明書為證，並經本院依職調取100年度監宣字第142號卷
    宗核閱綦詳，堪予認定。稽之受監護人既經為監護之宣告，
    揆諸前開規定，聲請人為其之監護人，是本件聲請人因有代
    理處分受監護宣告人名下不動產之必要，而向本院聲請許可
    ，自屬有據。
  (二)本院審酌受監護宣告人經行政院衛生署臺南醫院指派該院精
    神科黃隆山醫師協助鑑定精神狀態：「一般醫學檢查：個案
    意識呈呆僵狀態，對問話無法回答，必須靠他人協助下可進
    食、鼻胃管幫忙進食，四肢變形無力，無法自我行動，大小
    便及個人衛生需他人完全協助。精神檢查方面：個案的注意
    力、判斷能力、對人、時、地的定向感、記憶能力、計算能
    力及抽象思考能力均有明顯缺失。基於受鑑定人有其他腦病
    變，致不能為意思表示或受意思表示，或不能辨識其意思表
    示之效果，且接受治療後回復可能性甚低，因而不能管理自
    己財產，可為監護宣告。」等語，故其自我照顧能力明顯不
    足，堪認聲請人為護養療治受監護宣告人確須花費龐大之醫
    療費用，是為受監護宣告人之利益，確有處分受監護宣告人
    所有之不動產之必要。從而，依前揭法條規定意旨，聲請人
    即本件受監護宣告人之監護人，聲請准予代理受監護宣告人
    處分名下所有如主文第1項所示之土地，核與受監護宣告人
    之利益並無不合，聲請人本件聲請應予准許。
四、末按非訟事件法稱關係人者，謂聲請人、相對人及其他利害
    關係人。而依法應由關係人負擔費用者，法院裁定命關係人
    負擔時，應一併確定其數額，非訟事件法第10條、第24條第
    1項分別定有明文。經核本件聲請事件，應徵之程序費用為
    新臺幣1,000元，依非訟事件法第21條第1項規定，應由聲請
    人負擔，爰依上開規定併予確定如主文第2項所示，附此敘
    明。
中    華    民    國    100    年    12    月   29    日
                  家事法庭    法  官  郭貞秀
以上正本係照原本作成。
如對本裁定抗告須於裁定送達後10日內向本院提出抗告狀，並應
繳納抗告費新臺幣1,000元。
中    華    民    國    100    年    12    月   29    日
                              書記官  李采芹